臺灣嘉義地方法院刑事判決　　　　　　　　94年度易字第47號
公　訴　人　臺灣嘉義地方法院檢察署檢察官
被　　　告　丁○○　男　50歲.
上列被告因竊盜案件，經檢察官提起公訴（93年度偵字第6506號
、第6430號），本院判決如下：
    主  文
丁○○連續逾越門扇、於夜間侵入住宅竊盜，累犯，處有期徒刑
壹年肆月。
    事  實
一、丁○○曾犯竊盜及公共危險案件，經本院於民國（下同）90
    年6月27日，以90年度簡字第464號判處應執行有期徒刑5月
    確定，於91年7月14日執行完畢，仍不知悔改，竟基於意圖
    為自己不法所有之概括犯意，(一)先於93年3月10日當天上午8
    時30分前某時，在嘉義縣太保市春珠里170號「福懋加油站
    」前，竊取友人乙○○所有之車牌號碼8Ｒ—5229號自用小
    客車乙部；嗣乙○○發覺車輛失竊後，邀同友人己○○四下
    探訪車輛下落，經朋友庚○○電告前揭小客車停放在嘉義縣
    水上鄉大堀村江竹腳37號（即庚○○老家）前廣場，乙○○
    乃於同年月11日深夜11時許，偕同己○○前往前開廣場查看
    ，發現前揭小客車果然停放該處，周、葉2人即在旁埋伏，
    翌日凌晨2時許，丁○○出現在前揭小客車旁，周、葉2人上
    前欲質問之，惟追呼不及，丁○○仍逃逸他去。(二)復於93年
    11月1日夜間凌晨1時5分許，騎乘車牌號碼UKH─732號輕機
    車，至戊○○所經營位於嘉義縣水上鄉柳鄉村311之1號之資
    源回收場前，逾越該資源回收場之鐵質大門，侵入戊○○之
    成年兒子所居住之回收場內未上鎖鐵皮屋住宅中，徒手竊取
    戊○○所有置放在鐵皮屋內之雙接式鋁梯1個及銅線4.5公斤
    ；得手後，丁○○將前揭鋁梯及銅線搬出大門外，並把銅線
    放置在前揭機車腳踏板處，正欲安放前揭鋁梯時，適員警丙○○執勤巡邏至該處，發覺有異，下車盤詰而當場查獲。
二、案經乙○○訴由嘉義縣警察局水上局報告臺灣嘉義地方法院
    檢察署檢察官偵查起訴。
    理  由
一、訊據被告丁○○矢口否認涉有竊盜前揭小客車犯行，辯稱：
    我並未偷竊前揭小客車，也從未在前揭大堀村江竹腳37號前
    ，被乙○○追呼而逃走，另因為我有坐過前揭小客車，所以
    該車車身上留有我的指紋云云；又被告雖承認其於93年11月
    1日凌晨1時5分許，騎乘前揭機車，至戊○○所經營之前揭
    資源回收場前，並手持前揭鋁梯，遭員警丙○○盤詰之情無
    訛，惟矢口否認偷竊前揭鋁梯及銅線，並辯稱：我當時是去
    那裡要找戊○○的哥哥，因為我喊她哥哥的名字，未見回應
    ，所以我才拿起路旁草叢中的前揭鋁梯，想要攀高可以看到
    回收場內的情形，又前揭銅線也不是放在我機車腳踏板處，
    而是在道路草叢那邊，我機車腳踏板處已放置有行李袋，我
    並沒有進入前揭回收場云云。經查：
  (一)被告竊盜前揭小客車部分：
  (1)證人乙○○於審理中到庭結證稱：我與被告係朋友，相識約
    3年，前揭小客車失竊前1週，我們好心讓被告來我家暫住，
    住到93年3月7、8日左右，被告說要去台北，同年月9日上午
    ，我就發現停放在我家對面「福懋加油站」的前揭小客車失
    蹤，而被告那天也沒有回來，我一直打被告的手機都不通，
    我向太保分駐所報案，警察前來處理，經調閱「福懋加油站
    」的監視錄影帶，發現嫌犯背影很像被告，我就比較確定是
    被告偷的，但未把錄影帶內容拷貝留存，我請友人己○○去
    找被告的朋友，詢問是否看到被告，隔天，被告的朋友就打
    電話來說看到被告在嘉義縣水上鄉大堀村江竹腳37號那邊，
    我與己○○趕快騎機車前去，那邊的屋主說有看過前揭自小
    客車，後來，我在該處附近發現我的小客車，並與己○○走
    向小客車，突然發現被告在離車子約10多公尺的旁邊，我便
    喊道「安國來了，安國在那邊」，被告聽到我喊叫，立刻騎
    上旁邊人家廢棄的腳踏車離開，速度很快地逃掉，我們有通
    知警察；被告的體態健壯，戴眼鏡，因為留鬍子，所以下巴
    處較黑，特徵明顯，我確定我看到的人是被告，又我的小客
    車鑰匙沒有遺失，可能是被告趁機拿我的鑰匙去複製，再行
    偷車的等語在卷（見本院卷第99-102頁）；另證人己○○於
    審理中到庭結證稱：前揭小客車失竊後，我與乙○○找了2
    天，被告的朋友說看見前揭小客車停在前揭大堀村江竹腳37
    號附近，我們就去看，被告同學的弟弟出來告訴我們說「安
    國在裡面」，我們要去小客車那邊的時候，發現被告，我們
    有喊被告的名字，被告就趕快騎腳踏車離開，被告是我讀柳
    林國小的學弟，認識已久，我確定騎腳踏車離開那個人就是
    被告等語（見本院卷第102-104頁）；又證人庚○○於審理
    中到庭結證稱：我是被告的國中同學，94年3月初即本件事
    發前約1週，被告介紹己○○和乙○○和我認識，後來乙○○和己○○來找我，說他們的車子失竊，並留電話給我，說
    如果看到他們的車子，立刻和他們聯絡，然後我在我老家旁
    廣場，看到他們的那部車子停放該處，我就打電話通知己○○，但是乙○○和己○○前往該處廣場埋伏時，我不在場，
    我是後來才去，我不曉得我弟弟辛○○是否知道乙○○車子
    被偷及尋獲等事，因為我弟弟外出都未回家，我無法與他聯
    絡等語（見本院卷第157-160頁），經核大致相符，此外，
    復有被害報告及贓證物品認領保管單各1份可資佐證（見嘉
    義縣警察局水上分局嘉水警三字第0000000000號卷第12-13
    頁），可予採認。
  (2)其次，警方據報後，由嘉義縣警察局水上分局員警甲○○於
    93年3月13日上午10時30分許，對於前揭小客車進行採證，
    在該小客車右側車門柱採集指紋1枚，經送鑑定比對結果，
    發現該枚指紋與被告之右中指指紋相符，有內政部警政署刑
    事警察局93年4月13日刑紋字第0930080607號鑑驗書、指紋
    卡片、採證照片4張、勘察採證同意書及現場跡證蒐集紀錄
    清單等件在卷可憑（見前揭第0000000000號警卷第5-11頁）
    ，亦屬真實。
  (3)按採證認事係屬事實審法院之職權，法院憑以認定犯罪事實
    之證據，並不以直接證據為限，即綜合各種直接、間接證據
    ，本於推理作用，為其認定犯罪事實之基礎，如不違背經驗
    法則與論理法則，亦非法所不許（最高法院93年度台非字第
    73號刑事裁判參照）；本件被告偷竊前揭小客車之事實，雖
    因「福懋加油站」之監視錄影帶未予留存，缺乏直接證據，
    惟被告前揭行竊及逃逸之情形，既經乙○○和己○○指證歷
    歷，徵諸周、葉2人與被告相識多年，熟知被告體貌特徵，
    其2人兼與被告交好，並無仇怨，當無誤認或誣指被告之可
    能，且前揭小客車右側車門柱留有被告右中指指紋1枚，足
    見被告確曾碰觸前揭小客車，又周、葉2人查知前揭小客車
    下落之過程，亦經庚○○證述無訛，尚非無的，再參之被告
    於前揭小客車失竊後之2日短暫時間內，即行出現在前揭小
    客車旁，復經朋友即周、葉2人呼喊姓名，竟未停留原地，
    反而逃逸他去，顯然被告因竊行敗露，心虛逃離，故本院綜
    合上述各理由論證，本於推理作用，堪認前揭小客車確係被
    告所偷竊無誤，被告此部份竊盜行為事證明確，其空言否認
    ，顯係卸責之詞，不足採信。
  (二)被告竊盜前揭鋁梯及銅線部分：
    證人即目擊竊盜之嘉義縣警察局水上分局柳林派出所員警丙○○於偵審中到庭結證稱：當時我們執勤巡邏，經過前揭資
    源回收場前，看到被告站在回收場的高約2公尺圍牆外，彎
    腰拿起平放在地上的鋁梯，神情有異，我們就停車盤查，被
    告見狀，馬上把鋁梯放地上，想騎機車發動離去，被告拿鋁
    梯時並未有攀爬的動作，我們並在被告機車腳踏板處查獲遭
    竊的銅線，銅線放在被告行李上；又當時是夜間，我們看不
    出圍牆有無翻越的痕跡，但圍牆內鐵質大門的右側有一些回
    收物堆置，可供踩踏攀高，回收場的鐵質大門比圍牆稍低，
    但是比1個人高；另回收場老闆戊○○經通知到現場後，被
    告有向戊○○說他有去那邊拿東西，請不要追究等語在卷（
    見臺灣嘉義地方法院檢察署93年度偵字第6430號卷第13-14
    頁、本院卷第97-99頁），核與證人戊○○於警訊時及審裡
    中到庭結證稱：前揭遭被告竊取的鋁梯及銅線本是放在我所
    經營回收場的鐵皮屋內，鐵皮屋並未上鎖，我24歲的兒子住
    在鐵皮屋裡，前揭回收場有圍牆及大門，大門有上鎖，我經
    警方通知到達現場時，前揭銅線和鋁梯都放在大門口，大門
    沒被打開，門鎖也未被破壞，所以我認為被告應該是翻越大
    門進入回收場的等語相符（見嘉義縣警察局水上分局嘉水警
    三字第0000000000號卷第1-7頁，前揭第6430號偵卷第16頁
    ，本院卷第94-96頁），並有查獲照片6張報告及認領保管單
    1 份可資佐證（見前揭第0000000000號警卷第14-17頁），
    可予採認，又參諸前揭查獲照片顯示，前揭鋁梯並非老舊損
    壞之物，前揭銅線亦有販售價值，且戊○○經營之資源回收
    場，其圍牆內空間亦甚寬敞，當無將仍可使用之前揭鋁梯及
    銅線置放圍牆外路旁草叢之理，顯見被告前揭所辯當屬卸責
    之詞，不足採信，雖然員警丙○○並未直接目睹被告將鋁梯
    及銅線偷出圍牆之過程，惟本諸上述證詞及論證，基於推理
    作用，堪認被告確有此部份竊盜無訛；是被告此部份竊盜行
    為事證明確，足可認定。
二、核被告丁○○竊取前揭小客車之所為，係犯刑法第320條第1
    項普通竊盜罪；被告竊取前揭鋁梯及銅線之所為，係犯刑法
    第321條第1項第1款、第2款逾越門扇、於夜間侵入住宅之加
    重竊盜罪。被告先後2次竊盜行為，時間緊接，所犯罪名相
    同，顯係出於概括犯意為之，為連續犯，應依刑法第56條規
    定，論以加重竊盜罪一罪名，並加重其刑。又檢察官於審理
    時業將被告竊盜前揭鋁梯及銅線之所為，將起訴法條變更為
    刑法第321條第1項第1款、第2款之加重竊盜罪名，附為說明
    。再查被告曾犯竊盜及公共危險案件，經本院以90年度簡字
    第464號判處應執行有期徒刑5月確定，於91年7月14日執行
    完畢等情，有台灣高等法院被告全國前案紀錄表、台灣嘉義
    地方法院檢察署刑案資料查註紀錄表可參，其於有期徒刑執
    行完畢後5年以內再犯有期徒刑以上之罪，為累犯，依刑法
    第47條定加重其刑，並遞加重之。爰審酌被告之品行非佳，
    不思以正當工作賺取金錢，竟貪圖不法利益，竊取他人財物
    ，滋生社會治安困擾，犯罪之手段、目的，所得財物之價值
    ，及犯後否認犯行之態度等一切情狀，量處如主文所示之刑
    ，以資懲儆。
據上論斷，應依刑事訴訟法第299條第1項前段，刑法第56條、第
321條第1項第1款、第2款、第47條，判決如主文。
本案經檢察官柯文綾到庭執行職務。
中　　華　　民　　國　　94　　年　　7 　　月　　22　　日
                    刑事第二庭審判長法  官  夏 金 郎
                                    法  官  陳 俞 婷
                                    法  官  盧 鳳 田
上列正本證明與原本無異。
如不服本判決，應於判決送達後10日內向本院提出上訴狀（應附
繕本）。告訴人或被害人如對於本判決不服者，應具備理由請求
檢察官上訴，其上訴期間之計算係以檢察官收受判決正本之日期
為準。
中　　華　　民　　國　　94　　年　　7　　月　　25　　日
                                    法  官  楊 國 色
本件論罪科刑法條：
刑法第321條第1項第1款、第2款：
犯竊盜罪而有左列情形之一者，處六月以上、五年以下有期徒刑
：
一、於夜間侵入住宅或有人居住之建築物、船艦或隱匿其內而犯
    之者。
二、毀越門扇、牆垣或其他安全設備而犯之者。
